ja: 心拍センサーの配置: アームバンド; バイクフレームセンサー; チェストストラップ; クリップオン; イヤークリップ; フィンガークリップ; 前腕; ハンドルバーグリップ; リストストラップ; その他
ru: Расположение датчика пульса: Наручный; Датчик на раму велосипеда; Нагрудный ремень; С клипсой; Ушная клипса; Клипса на палец; На предплечье; Рукоятка руля; На запястье; Другое
pl: Umiejscowienie czujnika tętna: Opaska na ramię; Czujnik na ramę roweru; Pas na klatkę piersiową; Przypinany; Klips na ucho; Klips na palec; Przedramię; Uchwyt na kierownicę; Pasek na nadgarstek; Inne
fr: Emplacement du capteur de fréquence cardiaque: Brassard; Capteur sur cadre de vélo; Sangle pectorale; À clipser; Clip d’oreille; Clip de doigt; Avant-bras; Poignée de guidon; Bracelet; Autre
sk-SK: Umiestnenie snímača srdcovej frekvencie: Pás na rameno; Senzor na rám bicykla; Hrudný pás; Pripínací senzor; Klip na ucho; Klip na prst; Predlaktie; Grip na riadidlá; Pás na zápästie; Iné
pt-BR: Posicionamento do sensor de frequência cardíaca: Braçadeira; Sensor de quadro de bicicleta; Cinta peitoral; Clip-on; Clipe de orelha; Clipe de dedo; Antebraço; Manopla do guidão; Pulseira; Outro
ro-RO: Senzor de ritm cardiac poziționare: Banderolă; Senzor pentru cadrul bicicletei; Curea de piept; Cu prindere cu clemă; Clemă pentru ureche; Clemă pentru deget; Antebraț; Manșon pentru ghidon; Curea pentru încheietură; Altele
th: เซ็นเซอร์วัดอัตราการเต้นของหัวใจตำแหน่งวางตรงนั้น: สายรัดแขน; เซ็นเซอร์เฟรมจักรยาน; สายคาดหน้าอก; แบบหนีบ; หนีบหู; หนีบนิ้ว; ปลายแขน; ปลอกแฮนด์; สายรัดข้อมือ; อื่นๆ
fi: Sykemittarin sijoittelu: Käsivarsinauha; Pyörän rungon anturi; Rintahihna; Klipsillä; Korvaklipsi; Sormiklipsi; Kyynärvarsi; Ohjaustangon kahva; Rannehihna; Muu
tr: Kalp atış hızı sensörü konumu: Kol bandı; Bisiklet kadro sensörü; Göğüs bandı; Klipsli; Kulak klipsi; Parmak klipsi; Ön kol; Gidon tutacağı; Bilek bandı; Diğer
lt-LT: Širdies ritmo jutiklio vieta: Raištis; Dviračio rėmo jutiklis; Krūtinės diržas; Prisegamas; Ausies segtukas; Piršto segtukas; Ant dilbio; Ant vairo rankenėlių; Riešo dirželis; Kita
da: Placering af pulssensor: Armbånd; Sensor til cykelstel; Brystrem; Clip-on; Øreklemme; Fingerklemme; Underarm; Styrgreb; Håndledsrem; Andet
pt-PT: Sensor de frequência cardíaca ponto de apresentação: Braçadeira; Sensor do quadro de bicicleta; Cinta de peito; De mola; Mola para a orelha; Mola de dedo; Antebraço; Punho de guiador; Pulseira; Outro
nb: Pulssensorplassering: Armbånd; Sykkelrammesensor; Bryststropp; Klips; Øreklips; Fingerklips; Underarm; Styregrep; Håndleddsstropp; Annet
ko: 심박수 센서 배치: 암밴드; 자전거 프레임 센서; 가슴 스트랩; 클립형; 이어 클립; 핑거 클립; 팔뚝; 핸들바 그립; 손목 스트랩; 기타
sv: Placering av pulssensor: Armband; Cykelramssensor; Bröstband; Clip-on; Öronklämma; Fingerklämma; Underarm; Styrgrepp; Handledsband; Övrigt
vi: Vị trí đặt cảm biến nhịp tim: Băng tay; Cảm biến khung xe đạp; Dây đeo ngực; Dạng kẹp; Kẹp tai; Kẹp ngón tay; Cẳng tay; Tay cầm ghi-đông; Dây đeo cổ tay; Khác
el: Τοποθέτηση αισθητήρα καρδιακών παλμών: Περιβραχιόνιο; Αισθητήρας σκελετού ποδηλάτου; Ζώνη στήθους; Κλιπ; Κλιπ αυτιού; Κλιπ δαχτύλου; Πήχης; Λαβή τιμονιού; Λουράκι καρπού; Άλλο
es: Ubicación del sensor de ritmo cardíaco: Brazalete; Sensor de cuadro de bicicleta; Correa para el pecho; Con clip; Clip para la oreja; Clip para el dedo; Antebrazo; Empuñadura de manillar; Correa para la muñeca; Otro
nl: Hartslagsensor plaatsing: Armband; Fietsframesensor; Borstband; Clip-on; Oorclip; Vingerclip; Onderarm; Stuurhandgreep; Polsband; Overig
en: Heart rate sensor placement: Armband; Bike frame sensor; Chest strap; Clip-on; Ear clip; Finger clip; Forearm; Handlebar grip; Wrist strap; Other
sl-SI: Namestitev senzorja srčnega utripa: Trak za roko; Senzor na okvirju kolesa; Prsni trak; Pripenjanje s sponko; Sponka za uho; Sponka za prst; Podlaket; Ročaj krmila; Zapestni trak; Drugo
hr-HR: Položaj senzora otkucaja srca: Traka za ruku; Senzor na okviru bicikla; Prsni remen; S kopčom; Kopča za uho; Kopča za prst; Podlaktica; Drška upravljača; Remen za zapešće; Ostalo
hu: Pulzusmérő elhelyezése: Karpánt; Kerékpárváz-érzékelő; Mellkaspánt; Felcsíptethető; Fülcsipesz; Ujjcsipesz; Alkar; Kormánymarkolat; Csuklópánt; Egyéb
cs: Umístění snímače tepové frekvence: Náramek na paži; Senzor na rámu kola; Hrudní pás; S klipem; Ušní klip; Prstový klip; Předloktí; Rukojeť na řídítkách; Náramek na zápěstí; Jiné
bg-BG: Разположение на сензора за пулс: Лента за ръка; Сензор за рамка на велосипед; Лента за гърди; С клипс; Клипс за ухо; Клипс за пръст; Предмишница; Ръкохватка на кормило; Каишка за китка; Други
it: Posizionamento del sensore di frequenza cardiaca: Fascia da braccio; Sensore sul telaio della bici; Fascia toracica; A clip; Clip per orecchio; Clip da dito; Avambraccio; Manopola del manubrio; Cinturino da polso; Altro
de: Platzierung des Herzfrequenzsensors: Armband; Fahrradrahmen-Sensor; Brustgurt; Clip-on; Ohrclip; Fingerclip; Unterarm; Lenkergriff; Handgelenkgurt; Sonstige
zh-TW: 心率感測器位置: 臂帶; 自行車車架感測器; 胸帶; 夾扣式; 耳夾; 指夾; 前臂; 握把; 腕帶; 其他
zh-CN: 心率传感位置: 臂带; 自行车车架传感器; 胸带; 夹子; 耳夹; 指夹; 前臂; 车把手柄; 腕带; 其他